最高法院刑事判決　　　　　　九十四年度台上字第六四七一號
　　上　訴　人　甲○○
　　　　　　　　　　　　另案在台灣台北監獄執行）
上列上訴人因搶奪案件，不服台灣高等法院中華民國九十四年六
月十六日第二審判決（九十四年度上訴字第一０九一號，起訴案
號：台灣士林地方法院檢察署九十三年度偵字第一０八五九號，
九十四年度偵字第六一四、八七八號），提起上訴，本院判決如
下：
    主  文
上訴駁回。
    理  由
按刑事訴訟法第三百七十七條規定，上訴於第三審法院，非以判
決違背法令為理由不得為之。是提起第三審上訴，應以原判決違
背法令為理由，係屬法定要件。如果上訴理由狀並未依據卷內訴
訟資料，具體指摘原判決不適用何種法則或如何適用不當，或所
指摘原判決違法情事，顯與法律規定得為第三審上訴理由之違法
情形，不相適合時，均應認其上訴為違背法律上之程式，予以駁
回。本件原判決就搶奪部分，撤銷第一審之科刑判決，改判仍論
處上訴人甲○○連續意圖為自己不法之所有，而搶奪他人之動產
罪刑（處有期徒刑三年六月），已詳敘其所憑之證據及認定之理
由。從形式上觀察，原判決並無違背經驗法則、論理法則或適用
法則不當等違法情形。上訴人對原判決搶奪部分上訴，其上訴意
旨僅略稱：依刑法第三百二十五條之規定，意圖為自己或第三人
不法之所有，而搶奪他人之動產者，處六月以上五年以下有期徒
刑。因而致人於死者，處無期徒刑或七年以上有期徒刑，致重傷
者，處三年以上十年以下有期徒刑，上訴人本件搶奪犯行，並未
有傷及他人身體之行為，原審判處有期徒刑三年六月，實嫌過重
；刑法第五十七條規定科刑時應審酌犯罪行為人犯罪後態度，以
為科刑輕重之標準，本件上訴人犯罪後均坦承犯行，並深感悔悟
，態度良好，乃原判決就此並未敘明，實有疏漏云云。惟按量刑
之輕重，係屬事實審法院得依職權自由裁量之事項，苟於量刑時
，已斟酌刑法第五十七條各款所列情狀，而未逾越法定範圍，又
未濫用其職權，即不得遽指為違法。原判決理由三，就上訴人搶
奪部分犯行之科刑，已依上揭規定，審酌上訴人因染上施用毒品
之惡習，需花費大量金錢購買毒品，遂單獨多次騎乘機車搶奪路
人財物，被害人數眾多，不僅造成個人財產損失，並危害大眾居
住安全，影響社會治安甚鉅，與犯罪後供認犯行之態度等一切情
狀，予以綜合考量，量處有期徒刑三年六月，既未逾越法定刑度
，又未濫用自由裁量之權限，且已審酌上訴人犯罪後態度，上訴
意旨仍以原判決漏未記載其犯後已坦承犯行深知悔悟之態度及量
刑過重而為爭執，係未依卷證資料，徒以其個人意見，就原判決
已敘明之事項及量刑之合法職權行使，任意指摘，自非合法之第
三審上訴理由。其上訴違背法律上之程式，應予駁回。
據上論結，應依刑事訴訟法第三百九十五條前段，判決如主文。
中　　華　　民　　國　九十四　年　十一　　月　 十七 　日
                      最高法院刑事第九庭
                          審判長法官  張　淳　淙
                                法官  張　春　福
                                法官  呂　丹　玉
                                法官  洪　昌　宏
                                法官  蔡　彩　貞
      本件正本證明與原本無異
                                      書  記  官
中　　華　　民　　國　九十四　年   十一 　月  二十五  日
                                                      Ｋ
